【裁判字號】    95,訴,867
【裁判日期】    951222
【裁判案由】    偽造文書等
【裁判全文】
臺灣新竹地方法院刑事判決               95年度訴字第867號
公訴檢察官  臺灣板橋地方法院檢察署檢察官
被      告  丙○○
指定辯護人  本院公設辯護人乙○○
上列被告因偽造文書等案件，檢察官提起公訴（臺灣板橋地方法
院檢察署94年度偵緝字第930號、第1042號），經臺灣板橋地方
法院以管轄錯誤移送本院審理（94年度訴字第1383號）後，聲請
改依協商程序而為判決，本院判決如下：
    主  文
丙○○共同連續行使偽造私文書，足以生損害於公眾及他人，處
有期徒刑壹年貳月。如附表所示之物均沒收。
    事實及理由
一、犯罪事實：
    丙○○與劉雲鴻（由臺灣板橋地方法院以94年度訴字第1383
    號判決判處有期徒刑1年8月確定）、真實姓名年籍不詳之「
    葉博鈞」之成年男子（未據起訴）共同基於行使偽造私文書
    、行使變造特種文書之概括犯意聯絡，先由「葉博鈞」持換
    貼不詳人士照片之變造丁○○國民身分證1張及偽造之丁○○印章1枚，在汽（機）車過戶申請登記書上偽造「丁○○
    」之署押及印文各1枚，以此方式偽造丁○○同意將其所有
    之車號７Ｄ－７７１１號自用小客車過戶登記予劉雲鴻之內
    容不實私文書，並於民國93年3月11日持向位於臺北縣樹林
    市○○路248巷7號之交通部公路總局臺北區監理所行使，並
    提出變造之丁○○國民身分證供承辦人員查驗，使承辦人員
    陷於錯誤，將該等不實事項登載於職務上所掌之公文書，而
    將前開車輛登記於劉雲鴻名下，丙○○、劉雲鴻再於93年3
    月17日將上開車輛過戶登記於丙○○名下，足以生損害於丁○○及監理機關對於車籍管理之正確性。丙○○、「葉博鈞
    」及劉雲鴻復承前共同行使偽造私文書及行使變造特種文書
    之概括犯意，並基於意圖為自己不法所有之犯意聯絡，於93
    年3月17日以上開車輛向中租迪和股份有限公司（以下簡稱
    中租公司）辦理融資貸款，因中租公司僅受理法人之融資，
    遂由不知情之中租公司職員秦德霖邀得展業交通有限公司為
    名義借款人，另由丙○○及假冒甲○○名義之劉雲鴻擔任連
    帶保證人，劉雲鴻遂持「葉博鈞」所交付、已換貼劉雲鴻照
    片之變造甲○○國民身分證1張及偽造之甲○○印章1枚，在
    融資契約書上連帶保證人欄偽造甲○○之署押及印文各1枚
    ，藉以偽造甲○○同意擔任上開借款連帶保證人之內容不實
    私文書，持向中租公司行使，並提出變造之甲○○身分證供
    秦德霖對保，使中租公司因此陷於錯誤，而貸給丙○○等人
    新臺幣90萬元，足以生損害於甲○○及中租公司。
二、證據：
（一）被告丙○○於本院審理時之自白。
（二）告訴人丁○○於警詢中之指述。
（三）證人劉雲鴻於偵查中之證述。
（四）證人秦德霖於偵查中之證詞。
（五）證人甲○○於偵查中之證詞。
（六）丁○○之國民身分證影本1紙、93年3月11日汽（機）車過
      戶登記申請書影本1件、變造之丁○○國民身分證影本1紙
      、汽車車籍查詢資料1份、中租公司93年12月16日93和法
      字第157號函影本1件、融資契約書影本1份、動產抵押契
      約書影本1份、動產擔保交易動產抵押設定登記申請書影
      本1紙、恢復車籍申請書1件、汽車車籍查詢及汽車異動歷
      史查詢資料影本1件、證人劉雲鴻當庭書寫之甲○○筆跡
      1件。
三、本件經檢察官與被告、辯護人於審判外達成協商之合意且被
    告已認罪，其合意內容如主文所示。經查，上開協商合意並
    無刑事訴訟法第455條之4第1項所列情形之一，檢察官聲請
    改依協商程序而為判決，本院爰不經言詞辯論，於協商合意
    範圍內為協商判決，合予敘明。
四、應適用之法條：刑事訴訟法第455條之4第2項、第455條之8
    ，刑法第2條第1項前段、修正前第28條、修正前刑法第56條
    、第55條、第216條、第210條、第212條、第339條第1項、
    第219條、第38條第1項第2款，修正前罰金罰鍰提高標準條
    例第1條前段。
五、本判決除有刑事訴訟法第455條之4第1項第1款、第2款、第
    4款、第6款、第7款所定情形之一，或違反同條第2項規定者
    外，不得上訴。
六、本件如得上訴，而如不服本件判決，得自收受判決送達之日
    起10日內，向本院提出上訴書狀，上訴於第二審法院。
中    華    民    國    95    年    12    月    22    日
                  刑事第六庭法  官   魏瑞紅
上列正本證明與原本無異。
中    華    民    國    95    年    12    月    22    日
                            書記官   吳月華
┌──┬───────────────────────┬──────────────────┐
│編號│應沒收之物                                    │沒收之依據                          │
├──┼───────────────────────┼──────────────────┤
│一  │九十三年三月十一日汽（機）車過戶登記申請書上偽│無證據證明已經滅失而不存在，應依刑法│
│    │造之「丁○○」署名、印文各一枚。              │第二百十九條之規定宣告沒收。        │
├──┼───────────────────────┼──────────────────┤
│二  │九十三年三月十七日融資契約書連帶保證人欄偽造之│無證據證明已經滅失而不存在，應依刑法│
│    │「甲○○」署名、印文各一枚。                  │第二百十九條之規定宣告沒收。        │
├──┼───────────────────────┼──────────────────┤
│三  │偽造之丁○○、甲○○印章各一個。              │無證據證明已經滅失而不存在，應依刑法│
│    │                                              │第二百十九條之規定宣告沒收。        │
├──┼───────────────────────┼──────────────────┤
│四  │偽造之甲○○國民身分證上所換貼之劉雲鴻照片一張│被告所有供犯罪所用之物，無證據證明已│
│    │。                                            │不存在，爰依刑法第三十八條第一項第二│
│    │                                              │款之規定宣告沒收。                  │
└──┴───────────────────────┴──────────────────┘
附錄論罪科刑法條
中華民國刑法第210條
（偽造變造私文書罪）
偽造、變造私文書，足以生損害於公眾或他人者，處 5 年以下有
期徒刑。
中華民國刑法第212條
（偽造變造特種文書罪）
偽造、變造護照、旅券、免許證、特許證及關於品行、能力服務
或其他相類之證書、介紹書，足以生損害於公眾或他人者，處1
年以下有期徒刑、拘役或3百元以下罰金。
中華民國刑法第216條
（行使偽造變造或登載不實之文書罪）
行使第 210 條至第 215 條之文書者，依偽造、變造文書或登載
不實事項或使登載不實事項之規定處斷。
中華民國刑法第339條
（普通詐欺罪）
意圖為自己或第三人不法之所有，以詐術使人將本人或第三人之
物交付者，處5年以下有期徒刑、拘役或科或併科1千元以下罰金
。
以前項方法得財產上不法之利益或使第三人得之者，亦同。
前二項之未遂犯罰之。


司法院資訊處製作；財團法人民間司法改革基金會備份。
